# 其他权益工具投资与净利润亏损的账务和税务处理

提问人：AnnaSuperwoman 时间：2021-01-17 13:33:03
一家企业净利润亏损 1000 万元，同时处置其他权益工具投资所得为 5000 万元，那么 1 、应纳税所得额为=（5000-1000） 25%=1000 万元； 2 、会计账务处理：借：其他综合收益 5000 25%=1250万元 贷：应交税费-应交企业所得税 1250 、亏损这部分 3000 万元怎么做账务处理呢？求陈版主以及各位同仁解答，谢谢！

回答人：chenyiwei
相关的会计处理分录：
借：其他综合收益 1250 （=5000*25%）
贷：所得税费用——当期所得税费用 250 （=1000*25%）
贷：应交税费——应交所得税 1000